【裁判字號】    98,簡上,194
【裁判日期】    980910
【裁判案由】    詐欺
【裁判全文】
臺灣新竹地方法院刑事判決             98年度簡上字第194號
上  訴  人  臺灣新竹地方法院檢察署檢察官
被      告  丁○○
                    服役單位: 新竹關西郵政90732 附25號信
上列上訴人因被告詐欺案件，不服本院新竹簡易庭98年度審竹簡
字第460 號中華民國98年6月5日第一審簡易判決（聲請簡易判決
處刑案號：98年度偵字第2552號），提起上訴及移送併案審理（
臺灣桃園地方法院檢察署98年度偵字第12739號、第13944號、臺
灣新竹地方法院檢察署98年度偵字第5254號、臺灣臺南地方法院
檢察署98年度偵字第9277號），本院管轄第二審之合議庭判決如
下：
    主    文
原判決撤銷。
丁○○幫助意圖為自己不法之所有，以詐術使人將本人之物交付
，處有期徒刑肆月，如易科罰金，以新臺幣壹仟元折算壹日。
    事    實
一、丁○○明知一般人無故取得他人金融帳戶使用之行徑常與財
    產犯罪之需要密切相關，且取得他人帳戶資料之目的在於方
    便取得贓款及掩飾犯行不易遭人追查，竟基於對提供帳戶予
    他人使用，他人若持以犯罪亦無違反其本意之不確定幫助犯
    意，於民國98年2月25日下午2、3時許，在新竹市○○路2號
    「太平洋SOGO百貨股份有限公司新竹店」側門，將其本人名
    義申請開設如附表一所示金融帳戶之提款卡及密碼等資料，
    交付予聲稱辦理其應徵工作薪資轉帳之真實姓名年籍不詳人
    士，提供不詳詐騙集團作為詐騙不特定人匯款之人頭帳戶，
    以此行為幫助他人詐欺取財犯行。嗣該詐騙集團之成員即基
    於意圖為自己不法所有之犯意，先後於附表二所示之時間，
    以附表二所示之詐術，使壬○○、癸○○、己○○、乙○○
    、辛○、丙○○、甲○○、戊○○、庚○○等人陷於錯誤，
    分別匯款如附表二所示之金額至丁○○上開金融帳戶內，隨
    即遭該詐騙集團成員提領一空。後因壬○○、癸○○、己○○、乙○○、辛○、丙○○、甲○○、戊○○、庚○○察覺
    有異而向警報案，始循線查知上情。
二、案經壬○○、乙○○、庚○○訴由新竹市警察局第二分局報
    告臺灣新竹地方法院檢察署檢察官偵查聲請簡易判決處刑，
    暨桃園縣政府警察局平鎮分局、龜山分局先後報告臺灣桃園
    地方法院檢察署檢察官、臺北市政府警察局文山第二分局移
    送臺灣新竹地方法院檢察署檢察官、臺南市警察局第六分局
    報告臺灣臺南地方法院檢察署檢察官偵查移送併案審理。
    理    由
壹、程序部分：
    按被告以外之人於審判外之言詞或書面陳述，除法律有規定
    者外，不得作為證據。又被告以外之人於審判外之陳述，經
    當事人於審判程序同意作為證據，法院審酌該言詞陳述或書
    面陳述作成時之情況，認為適當者，亦得為證據。當事人、
    代理人或辯護人於法院調查證據時，知有第159條第1項不得
    為證據之情形，而未於言詞辯論終結前聲明異議者，視為有
    前項之同意，刑事訴訟法第159條第1項及第159條之5分別定
    有明文。經查，本件被告就告訴人壬○○、乙○○、庚○○
    、被害人癸○○、己○○、辛○、丙○○、甲○○、戊○○
    等人於警詢時之陳述，在本院準備程序時，就證據能力一節
    表示無意見，且未於本案言詞辯論終結前聲明異議，而本院
    審酌上開證人於警詢時之陳述係於案發後就自己親身經歷之
    事實所為者，依其陳述作成時之情況並無不適當，且非非法
    取得之證據，又無證明力明顯過低之情形，依前開規定，自
    得為證據；次按，本案認定事實所引用之文書證據，並無證
    據證明係公務員違背法定程序所取得，亦無刑事訴訟法第15
    9條之4之顯有不可信之情況與不得作為證據之情形，本院斟
    酌本案卷內之證據並非非法取得，亦無證明力明顯過低之情
    形，且經本院於審判期日依法進行證據之調查、辯論，被告
    於訴訟上之程序權，已受保障，故前揭各該證據，亦均得採
    為證據，合先敘明。
貳、實體部分：
一、認定犯罪事實所憑之證據及認定之理由：
(一)、上揭犯罪事實，業據被告丁○○於本院準備程序、審理時坦
    白承認，核與告訴人壬○○、乙○○、庚○○、被害人癸○○、己○○、辛○、丙○○、甲○○、戊○○於警詢時指述
    情節大致相符，此外，復有如附表一、附表二備註欄所示相
    關書證可資憑佐，足見被告自白內容確與事實相符，可以採
    信。
(二)、按刑法上之故意，非僅指直接故意，尚包含間接故意（即未
    必故意），所謂間接故意係指行為人對於構成犯罪事實，預
    見其發生而其發生並不違反其本意者而言，刑法第13條第 2
    項定有明文。又幫助犯之成立以行為人主觀上認識被幫助者
    正欲從事犯罪或係正在從事犯罪，且該犯罪有既遂之可能，
    而其行為足以幫助他人實現構成要件者，即具有幫助故意，
    並不以行為人確知被幫助者係犯何罪名為必要，至於行為人
    在正犯實施犯罪前為幫助行為者，則構成事前幫助犯。金融
    帳戶為個人之理財工具，一般民眾皆可自由申請開設金融帳
    戶，並無任何特殊之限制，且得同時在不同金融機構申請多
    數存款帳戶使用，並無借用他人帳戶使用之必要。另衡諸一
    般常情，任何人均可辦理金融帳戶存摺使用，如無正當理由
    ，實無借用他人存摺使用之理，而金融存摺亦事關個人財產
    權益之保障，其專有性甚高，除非本人或與本人親密關係者
    ，難認有何理由可自由流通使用該存摺，一般人均有妥為保
    管及防止他人任意使用之認識，縱特殊情況偶需交付他人使
    用，亦必深入瞭解用途及合理性，始予提供，且該等專有物
    品如落入不明人士手中，而未加以闡明正常用途，極易被利
    用為與財產有關之犯罪工具，此為吾人依一般生活認知所易
    於體察之常識，而有犯罪意圖者，非有正當理由，竟徵求他
    人提供帳戶，客觀上可預見其目的，係供為某筆資金之存入
    ，後再行領出之用，且該筆資金之存入及提領過程係有意隱
    瞞其流程及行為人身分曝光之用意，一般人本於一般認知能
    力均易於瞭解（最高法院93年度臺上字第31號判決要旨可資
    參照）。況以電話、手機簡訊通知中獎、刮刮樂、退費、虛
    偽網路拍賣或佯稱提款卡遭冒用須更改資料等類似之不法詐
    騙份子，為掩飾其等不法行徑，以避免執法人員循線查緝，
    經常利用他人存款帳戶存摺、印章、提款卡及密碼，以確保
    犯罪所得免遭查獲，類此案件在社會上層出不窮，亦屢經報
    章雜誌及其他新聞媒體再三披露，故避免此等專屬性甚高之
    物品被不明人士利用為與財產有關之犯罪工具，亦為一般生
    活認知所應有之認識。而一般人對自己之金融機構帳戶所用
    之存摺、印章、提款卡及密碼，均妥為保管，恐被他人得知
    帳號或密碼後，有被冒領、或其他非法使用之虞。本件被告
    為智慮健全之成年人，前曾於西餐廳打工，知悉公司行號辦
    理員工薪資轉帳，僅需員工提供金融機構帳號即可入帳，無
    庸提供提款卡及密碼予公司使用，業據被告於本院審理時供
    承在卷（本院98年8 月26日審判筆錄，見本院卷第69頁），
    是被告任意將其金融帳戶提款卡及密碼等資料交付予聲稱辦
    理其應徵工作薪資轉帳之不詳人士，而該人既有使用金融帳
    戶之需，且與薪資轉帳顯無關涉，竟不思自行申辦，反大費
    周章收集他人金融帳戶使用，實與一般交易常情相悖，則其
    用途顯屬可疑，足證被告應可預見其金融帳戶提款卡及密碼
    等資料提供他人使用將幫助他人實施詐欺犯罪，竟仍將其金
    融帳戶提款卡及密碼等資料交予來路不明之人，據此，縱無
    證據證明被告明知該人之犯罪態樣係以該金融帳戶供詐欺之
    用，惟其顯具縱有人以該金融帳戶實施詐欺犯罪亦不違背其
    本意之幫助意思自明。綜上，本件事證明確，被告犯行堪以
    認定，應依法論科。
二、查被告丁○○交付金融帳戶提款卡及密碼等資料供人不法使
    用，顯係基於幫助他人詐欺取財之不確定犯意，且其所為提
    供金融帳戶提款卡及密碼等資料之行為亦屬刑法詐欺取財罪
    構成要件以外之行為，是被告既以幫助他人犯罪之意思而參
    與犯罪構成要件以外之行為，核其所為，係犯刑法第30條第
    1 項前段、同法第339條第1項之詐欺取財罪之幫助犯，爰依
    刑法第30條第2項規定，按正犯之刑減輕之。又被告係以1個
    提供金融帳戶之行為，幫助不詳詐騙集團成員先後對附表二
    所示被害人壬○○、癸○○、己○○、乙○○、辛○、丙○○、甲○○、戊○○、庚○○等人為9 次詐欺取財既遂行為
    ，乃以一行為觸犯數個罪名，為想像競合犯，應依刑法第55
    條前段之規定論以1 個幫助詐欺取財罪。再被告所犯對附表
    二編號三、編號五所示被害人之幫助詐欺取財犯行，雖初未
    經檢察官聲請簡易判決處刑，然該等部分犯行與本案即被告
    對附表二編號一至二、編號四、編號六至九所示被害人之幫
    助詐欺取財犯行，分別有想像競合犯之裁判上一罪關係，應
    為聲請簡易判決處刑效力所及，且經檢察官移送併案審理；
    另檢察官以臺灣新竹地方法院檢察署98年度偵字第5254號、
    臺灣臺南地方法院檢察署98年度偵字第9277號移送併辦審理
    部分，經核與本案即被告所犯如附表二編號四、編號六所示
    之幫助詐欺取財犯行分別有事實上同一案件之關係，有併案
    意旨書及偵查卷宗可稽，本院自均得併予審究。
三、原審以被告罪證明確，予以論罪科刑並為緩刑之宣告，固非
    無見，惟就被告同時提供金融帳戶予詐騙集團成員所犯對附
    表二編號三、編號五所示被害人之幫助詐欺取財犯行，未及
    審酌，容有未合，又本件被告犯行造成被害人損失尚非少數
    ，被告非但未為分文之賠償，亦無擬行賠償被害人之意思表
    示，且於警詢、偵查中始終飾詞圖辯否認犯行，其犯後態度
    不能認為已知警惕，顯然不適宜徒憑其前未曾因故意犯罪受
    有期徒刑以上刑之宣告而邀緩刑寬典，原審於被告未為任何
    賠償被害人之表示或行為之情況下，即諭知被告緩刑2 年暨
    提供義務勞務之負擔，亦有可議之處，是檢察官上訴意旨指
    摘原審判決在被告未賠償被害人情形下給予緩刑，為有理由
    ，自應由本院予以撤銷改判。爰審酌被告任意交付金融帳戶
    提款卡及密碼等資料予他人，作為轉向被害人詐欺取財之工
    具，非但徒增被害人尋求救濟之困難，亦使詐騙集團得以遂
    其詐欺取財犯行，參以其於警詢、偵查中就本案犯罪情節一
    度猶飾詞狡辯，嗣於本院行準備程序、審理時終能坦承全部
    犯行，惟並未賠償被害人損失之犯罪後態度、犯罪手段、生
    活狀況、智識程度等一切情狀，量處如主文所示之刑，並諭
    知易科罰金之折算標準。
四、至於臺灣臺中地方法院檢察署檢察官於本案言詞辯論終結後
    即98年9月7日移送併案被害人癸○○部分，與本案係事實上
    一罪，業經本院審酌在內（此即臺灣新竹地方法院檢察署檢
    察官98年度偵字第2552號起訴部分），附此敘明。
五、據上論斷，應依刑事訴訟法第455條之1第1項、第3項、第36
    9條第1項前段、第364條、第299條第1項前段，刑法第339第
    1項、第30條第1項前段、第2項、第55條、第41條第1項前段
    ，刑法施行法第1條之1第1項、第2項前段，判決如主文。
本案經檢察官洪期榮到庭執行職務。
中    華    民    國    98    年    9     月    10    日
                  刑事第二庭審判長法  官  賴淑敏
                                  法  官  楊數盈
                                  法  官  林惠君
以上正本證明與原本無異。
不得上訴。
中    華    民    國    98    年    9     月    10    日
                                  書記官  蔣淑君
附錄本案論罪科刑法條全文：
刑法第339條第1項：
意圖為自己或第三人不法之所有，以詐術使人將本人或第三人之
物交付者，處5年以下有期徒刑、拘役或科或併科1,000元以下罰
金。
附表一：
┌───┬─────┬────┬─────────┬────────────────┐
│ 戶名 │ 開戶銀行 │開戶日期│       帳號       │              備註              │
├───┼─────┼────┼─────────┼────────────────┤
│丁○○│華南商業銀│97年9月1│ 000-00-000000-0  │開戶資料、存款往來明細表見臺灣桃│
│      │行新竹分行│日      │                  │園地方法院檢察署98年度偵字第1139│
│      │          │        │                  │5號卷第7至8頁、98年度偵字第12739│
│      │          │        │                  │號卷第11至12頁、臺灣新竹地方法院│
│      │          │        │                  │檢察署98年度偵字第4338號卷第24至│
│      │          │        │                  │25頁、臺南市警察局第六分局南市警│
│      │          │        │                  │六刑字第09800000378 號刑案偵查卷│
│      │          │        │                  │宗第4至6頁                      │
└───┴─────┴────┴─────────┴────────────────┘
附表二：
┌──┬─────┬──────────┬───────┬───┬────────────┐
│編號│ 詐騙時間 │      詐騙方式      │匯款時間、金額│被害人│          備註          │
│    │          │                    │（新臺幣）及匯│      │                        │
│    │          │                    │入帳戶        │      │                        │
├──┼─────┼──────────┼───────┼───┼────────────┤
│ 一 │98年2 月25│在網際網路佯登廠商特│98年2 月25日晚│壬○○│(1)被害人指述見臺灣新竹地│
│    │日某時許  │賣之訊息，致被害人上│上10時8 分許，│（有提│  方法院檢察署98年度偵字│
│    │          │網瀏覽時誤信為真而陷│匯出8,900 元至│出告訴│  第2552號卷第20至21頁  │
│    │          │於錯誤，乃聯繫購買並│附表一所示帳戶│）    │(2)中國信託自動櫃員機交易│
│    │          │依指示付款          │內            │      │  明細表影本乙紙見同上偵│
│    │          │                    │              │      │  查卷第23頁            │
│    │          │                    │              │      │(3)桃園縣政府警察局中壢分│
│    │          │                    │              │      │  局普仁派出所受理詐騙帳│
│    │          │                    │              │      │  戶通報警示簡便格式表、│
│    │          │                    │              │      │  金融機構聯防機制通報單│
│    │          │                    │              │      │  、受理各類案件紀錄表、│
│    │          │                    │              │      │  受理刑事案件報案三聯單│
│    │          │                    │              │      │  、內政部警政署反詐騙案│
│    │          │                    │              │      │  件紀錄表各乙份見同上偵│
│    │          │                    │              │      │  查卷第16至19頁、第22頁│
│    │          │                    │              │      │(4)臺灣新竹地方法院檢察署│
│    │          │                    │              │      │  98年度偵字第2552號起訴│
├──┼─────┼──────────┼───────┼───┼────────────┤
│ 二 │98年2 月25│在「露天拍賣」網站上│98年2 月25日晚│癸○○│(1)被害人指述見臺灣新竹地│
│    │日晚上8 時│佯登販賣SONY廠牌T700│上11時41分44秒│      │  方法院檢察署98年度偵字│
│    │許        │型號數位相機之訊息，│，匯出6,800 元│      │  第2552號卷第32至33頁  │
│    │          │致被害人上網瀏覽時誤│至附表一所示帳│      │(2)郵政自動櫃員機交易明細│
│    │          │信為真而陷於錯誤，乃│戶內          │      │  表影本乙紙見同上偵查卷│
│    │          │下標購買並依指示付款│              │      │  第35頁                │
│    │          │                    │              │      │(3)臺南市警察局第一分局東│
│    │          │                    │              │      │  寧派出所受理詐騙帳戶通│
│    │          │                    │              │      │  報警示簡便格式表、受理│
│    │          │                    │              │      │  刑事案件報案三聯單、內│
│    │          │                    │              │      │  政部警政署反詐騙諮詢專│
│    │          │                    │              │      │  線紀錄表各乙份見同上偵│
│    │          │                    │              │      │  查卷第30至31頁、第34頁│
│    │          │                    │              │      │(4)臺灣新竹地方法院檢察署│
│    │          │                    │              │      │  98年度偵字第2552號起訴│
├──┼─────┼──────────┼───────┼───┼────────────┤
│ 三 │98年2 月25│在「YAHOO ！奇摩拍賣│98年2 月25日晚│己○○│(1)被害人指述見臺灣桃園地│
│    │日晚上8 時│」網站上佯登販賣Niko│上10時1分1秒，│      │  方法院檢察署98年度偵字│
│    │許        │n廠牌D90型號數位相機│匯出2萬1,000元│      │  第12739 號卷第7至8頁  │
│    │          │之訊息，致被害人上網│至附表一所示帳│      │(2)台新銀行網路ATM 拍賣付│
│    │          │瀏覽時誤信為真而陷於│戶內          │      │  款－拍賣轉帳明細乙紙見│
│    │          │錯誤，乃下標購買並依│              │      │  同上偵查卷第9 頁      │
│    │          │指示付款            │              │      │(3)內政部警政署反詐騙案件│
│    │          │                    │              │      │  紀錄表乙份見同上偵查卷│
│    │          │                    │              │      │  第13頁                │
│    │          │                    │              │      │(4)臺灣桃園地方法院檢察署│
│    │          │                    │              │      │  98年度偵字第12739 號併│
│    │          │                    │              │      │  案                    │
├──┼─────┼──────────┼───────┼───┼────────────┤
│ 四 │98年2 月25│在「YAHOO ！奇摩拍賣│98年2 月25日晚│乙○○│(1)被害人指述見臺灣新竹地│
│    │日晚上9 時│」網站上佯登販賣PLAY│上11時41分許，│（有提│  方法院檢察署98年度偵字│
│    │10分許    │ STATION3 遊戲機之訊│匯出7,100 元至│出告訴│  第2552號卷第26至27頁  │
│    │          │息，致被害人上網瀏覽│附表一所示帳戶│）    │(2)告訴人存摺封面、台新銀│
│    │          │時誤信為真而陷於錯誤│內            │      │  行自動櫃員機交易明細表│
│    │          │，乃下標購買並依指示│              │      │  影本各乙紙見同上偵查卷│
│    │          │付款                │              │      │  第28至29頁            │
│    │          │                    │              │      │(3)「YAHOO ！奇摩拍賣」網│
│    │          │                    │              │      │  站頁面、得標通知信影本│
│    │          │                    │              │      │  各乙份見臺灣新竹地方法│
│    │          │                    │              │      │  院檢察署98年度偵字第43│
│    │          │                    │              │      │  38號卷第7 至16頁      │
│    │          │                    │              │      │(4)臺北市政府警察局文山二│
│    │          │                    │              │      │  分局興隆派出所受理刑事│
│    │          │                    │              │      │  案件報案三聯單、受理各│
│    │          │                    │              │      │  類案件紀錄表、金融機構│
│    │          │                    │              │      │  協助受詐騙民眾通知疑似│
│    │          │                    │              │      │  警示帳戶通報單、受理詐│
│    │          │                    │              │      │  騙帳戶通報警示簡便格式│
│    │          │                    │              │      │  、內政部警政署反詐騙案│
│    │          │                    │              │      │  件紀錄表各乙份見同上偵│
│    │          │                    │              │      │  查卷第17至22頁        │
│    │          │                    │              │      │(5)臺灣新竹地方法院檢察署│
│    │          │                    │              │      │  98年度偵字第2552號起訴│
│    │          │                    │              │      │  、臺灣新竹地方法院檢察│
│    │          │                    │              │      │  署98年度偵字第5254號併│
│    │          │                    │              │      │  案                    │
├──┼─────┼──────────┼───────┼───┼────────────┤
│ 五 │98年2 月25│在「PCHOME露天拍賣」│98年2 月26日中│辛○  │(1)被害人指述見臺灣桃園地│
│    │日晚上9 時│網站上佯登販賣任天堂│午12時30分許，│      │  方法院檢察署98年度偵字│
│    │30分許    │廠牌NDSL型號遊戲機之│匯出4,100 元至│      │  第11395 號卷第3至4頁  │
│    │          │訊息，致被害人上網瀏│附表一所示帳戶│      │(2)郵政跨行匯款申請書影本│
│    │          │覽時誤信為真而陷於錯│內            │      │  乙紙見同上偵查卷第5 頁│
│    │          │誤，乃下標購買並依指│              │      │(3)「PCHOME露天拍賣」通知│
│    │          │示付款              │              │      │  信乙份見同上偵查卷第17│
│    │          │                    │              │      │  頁                    │
│    │          │                    │              │      │(4)桃園縣政府警察局平鎮分│
│    │          │                    │              │      │  局龍岡派出所受理各類案│
│    │          │                    │              │      │  件紀錄表、受理詐騙帳戶│
│    │          │                    │              │      │  通報警示簡便格式表、內│
│    │          │                    │              │      │  政部警政署反詐騙諮詢專│
│    │          │                    │              │      │  線紀錄表各乙份見同上偵│
│    │          │                    │              │      │  查卷第13至16頁        │
│    │          │                    │              │      │(5)臺灣桃園地方法院檢察署│
│    │          │                    │              │      │  98年度偵字第13944 號併│
│    │          │                    │              │      │  案                    │
├──┼─────┼──────────┼───────┼───┼────────────┤
│ 六 │98年2 月26│在「YAHOO ！奇摩拍賣│98年2 月26日凌│丙○○│(1)被害人指述見臺灣新竹地│
│    │日凌晨1 時│」網站上佯登販賣SHAR│晨1 時56分13秒│      │  方法院檢察署98年度偵字│
│    │43分許    │P 廠牌WX-T91型號行動│，匯出7,100 元│      │  第2552號卷第38至39頁  │
│    │          │電話之訊息，致被害人│至附表一所示帳│      │(2)永豐銀行「網路ATM 」交│
│    │          │上網瀏覽時誤信為真而│戶內          │      │  易明細通知影本乙紙見同│
│    │          │陷於錯誤，乃下標購買│              │      │  上偵查卷第43頁        │
│    │          │並依指示付款        │              │      │(3)「YAHOO ！奇摩拍賣」網│
│    │          │                    │              │      │  站頁面、得標通知信影本│
│    │          │                    │              │      │  各乙份見同上偵查卷第42│
│    │          │                    │              │      │  頁、第44頁            │
│    │          │                    │              │      │(4)臺南市警察局第六分局金│
│    │          │                    │              │      │  華派出所受理詐騙帳戶通│
│    │          │                    │              │      │  報警示簡便格式表、受理│
│    │          │                    │              │      │  各類案件紀錄表、受理刑│
│    │          │                    │              │      │  事案件報案三聯單、內政│
│    │          │                    │              │      │  部警政署反詐騙諮詢專線│
│    │          │                    │              │      │  紀錄表各乙份見同上偵查│
│    │          │                    │              │      │  卷第36至37頁、第40至41│
│    │          │                    │              │      │  頁                    │
│    │          │                    │              │      │(5)臺灣新竹地方法院檢察署│
│    │          │                    │              │      │  98年度偵字第2552號起訴│
│    │          │                    │              │      │  、臺灣臺南地方法院檢察│
│    │          │                    │              │      │  署98年度偵字第9277號併│
│    │          │                    │              │      │  案                    │
├──┼─────┼──────────┼───────┼───┼────────────┤
│ 七 │98年2 月26│在「YAHOO ！奇摩拍賣│98年2 月26日上│甲○○│(1)被害人指述見臺灣新竹地│
│    │日上午10時│」網站上佯登販賣Cano│午10時36分許、│      │  方法院檢察署98年度偵字│
│    │7 分許    │n 廠牌TXUS 870IS千萬│10時37分許，接│      │  第2552號卷第48至49頁  │
│    │          │廣角時尚加值版型號數│續匯出4,400 元│      │(2)中國信託自動櫃員機交易│
│    │          │位相機之訊息，致被害│、1 萬元，合計│      │  明細表影本2 紙見同上偵│
│    │          │人上網瀏覽時誤信為真│共1萬4,400元至│      │  查卷第51頁            │
│    │          │而陷於錯誤，乃下標購│附表一所示帳戶│      │(3)臺北縣政府警察局中和分│
│    │          │買並依指示付款      │內            │      │  局南勢派出所受理詐騙帳│
│    │          │                    │              │      │  戶通報警示簡便格式表、│
│    │          │                    │              │      │  受理各類案件紀錄表、受│
│    │          │                    │              │      │  理刑事案件報案三聯單、│
│    │          │                    │              │      │  內政部警政署反詐騙案件│
│    │          │                    │              │      │  紀錄表各乙份見同上偵查│
│    │          │                    │              │      │  卷第45至47頁、第50頁  │
│    │          │                    │              │      │(4)臺灣新竹地方法院檢察署│
│    │          │                    │              │      │  98年度偵字第2552號起訴│
├──┼─────┼──────────┼───────┼───┼────────────┤
│ 八 │98年2 月26│在「YAHOO ！奇摩拍賣│98年2 月26日上│戊○○│(1)被害人指述見臺灣新竹地│
│    │日某時許  │」網站上佯登販賣〔音│午10時48分9 秒│      │  方法院檢察署98年度偵字│
│    │          │樂大玩童〕亞洲巡迴臺│，匯出7,900 元│      │  第2552號卷第55至56頁  │
│    │          │北演唱會門票之訊息，│至附表一所示帳│      │(2)郵政自動櫃員機交易明細│
│    │          │致被害人上網瀏覽時誤│戶內          │      │  表影本乙紙見同上偵查卷│
│    │          │信為真而陷於錯誤，乃│              │      │  第60頁                │
│    │          │下標購買並依指示付款│              │      │(3)「YAHOO ！奇摩拍賣」網│
│    │          │                    │              │      │  站頁面、得標通知信影本│
│    │          │                    │              │      │  各乙份見同上偵查卷第58│
│    │          │                    │              │      │  至59頁                │
│    │          │                    │              │      │(4)臺北縣政府警察局土城分│
│    │          │                    │              │      │  局清水派出所受理詐騙帳│
│    │          │                    │              │      │  戶通報警示簡便格式表、│
│    │          │                    │              │      │  受理各類案件紀錄表、受│
│    │          │                    │              │      │  理刑事案件報案三聯單、│
│    │          │                    │              │      │  內政部警政署反詐騙諮詢│
│    │          │                    │              │      │  專線紀錄表各乙份見同上│
│    │          │                    │              │      │  偵查卷第52至54頁、第57│
│    │          │                    │              │      │  頁                    │
│    │          │                    │              │      │(5)臺灣新竹地方法院檢察署│
│    │          │                    │              │      │  98年度偵字第2552號起訴│
├──┼─────┼──────────┼───────┼───┼────────────┤
│ 九 │98年2 月26│在「YAHOO ！奇摩拍賣│98年2 月26日下│庚○○│(1)被害人指述見臺灣新竹地│
│    │日某時許  │」網站上佯登販賣Cano│午2 時30分許，│（有提│  方法院檢察署98年度偵字│
│    │          │n 廠牌450D型號數位相│匯出8,000 元至│出告訴│  第2552號卷第65至66頁  │
│    │          │機之訊息，致被害人上│附表一所示帳戶│）    │(2)華南商業銀行活期性存款│
│    │          │網瀏覽時誤信為真而陷│內            │      │  憑條（收據）影本乙紙見│
│    │          │於錯誤，乃下標購買並│              │      │  同上偵查卷第69頁      │
│    │          │依指示付款          │              │      │(3)「YAHOO ！奇摩拍賣」得│
│    │          │                    │              │      │  標證明影本乙份見同上偵│
│    │          │                    │              │      │  查卷第68頁            │
│    │          │                    │              │      │(4)高雄縣政府警察局鳳山分│
│    │          │                    │              │      │  局過埤派出所受理詐騙帳│
│    │          │                    │              │      │  戶通報警示簡便格式表、│
│    │          │                    │              │      │  受理各類案件紀錄表、受│
│    │          │                    │              │      │  理刑事案件報案三聯單、│
│    │          │                    │              │      │  內政部警政署反詐騙案件│
│    │          │                    │              │      │  紀錄表各乙份見同上偵查│
│    │          │                    │              │      │  卷第61至64頁、第67頁  │
│    │          │                    │              │      │(5)臺灣新竹地方法院檢察署│
│    │          │                    │              │      │  98年度偵字第2552號起訴│
└──┴─────┴──────────┴───────┴───┴────────────┘


司法院資訊處製作；財團法人民間司法改革基金會備份。
